【裁判字號】    97,聲,2787
【裁判日期】    970819
【裁判案由】    聲明異議
【裁判全文】
臺灣臺北地方法院民事裁定              97年度聲字第2787號
異  議  人  台中商業銀行股份有限公司
法定代理人  甲○○
相  對  人  臺灣臺北地方法院提存所
法定代理人  乙○○
上列異議人對於本院提存所97年度取字第3532號所為之處分，聲
明異議，本院裁定如下：
    主  文
異議駁回。
異議程序費用由異議人負擔。
    事  實
一、本件異議意旨略以：提存人憑「未執行證明書」或「執行程
    序實施前撤回之證明書」即可聲請取回提存物。而本案據鈞
    院執行處核發之證明書載明「債務人吳邦治債權人雖曾聲請
    執行，但因不動產早已移轉他人，等於未執行」，而該證明
    書所載實與提存法第18條第1項第3款之規範精神相吻合，亦
    即，雖債權人即聲請人曾對債務人吳邦治聲請執行，然因不
    動產早已移轉他人，執行之結果對於債務人並無造成損害；
    且雖曾聲請執行，然因不動產移轉他人，致無法執行，就結
    果而言，實與未執行相同。然異議人聲請取回提存物，鈞院
    提存所竟認不符提存法第18條第1項第3款得聲請返還提存物
    之情形，特提出異議云云。
二、本院提存所意見書則以：本件假扣押受擔保利益人有陳福水
    等11人，異議人就其中陳福水等9人提出勝訴判決書請求取
    回；而吳繁治、吳邦治部分則依據本院民事執行處核發之證
    明書聲請取回，惟其中吳邦治部分，證明書上載明「債務人
    吳邦治債權人雖曾聲請執行，但因不動產早已移轉他人，等
    於未執行」。債權人既曾對吳邦治聲請執行，係因不動產早
    已移轉他人，致執行無效果，顯非未聲請執行，亦不合於「
    執行程序實施前撤回執行之聲請」，故難認有提存法第18條
    第1項第3款得聲請返還提存物之情形等語。
三、按關係人對於提存所之處分，得於處分通知書送達關係人翌
    日起十日之不變期間內，提出異議。法院認異議為有理由時
    ，應以裁定命提存所為適當之處分，認異議為無理由時，應
    駁回之。提存法第24、25條訂有明文。又假扣押、假處分、
    假執行經裁判後未聲請執行，或於執行程序實施前撤回執行
    之聲請，擔保提存之提存人於提存後，得聲請該管法院提存
    所返還提存物，提存法第18條第1項第3款亦訂有明文。本件
    異議人主張其執本院執行處核發之證明書載明「債務人吳邦
    治債權人雖曾聲請執行，但因不動產早已移轉他人，等於未
    執行」，即與提存法第18條第1項第3款之規範精神吻合云云
    ，惟查，債權人既曾對吳邦治聲請執行，係因不動產移轉他
    人，致執行無效果，顯非未聲請執行，亦不合於「執行程序
    實施前撤回執行之聲請」，即與提存法第18條第1項第3款之
    規定不合，是本院提存所本於上開法文之規定，所為之97年
    度取勇字第3532號函提存事件之處分，尚無不當。
四、綜上所述，本件聲明異議為無理由，應予駁回。
五、本件聲明異議為無理由，依非訟事件法第21條第2項、民事
    訴訟法第78條，裁定如主文。
中    華    民    國    97    年    8     月    19    日
                  民事第二庭  法  官  吳淑惠
以上正本係照原本作成。
如對本裁定抗告，須於裁定送達後10日內向本院提出抗告狀，並
繳納抗告費新臺幣1,000元
中    華    民    國    97    年    8     月    20    日
                              書記官  蔡凱如


司法院資訊處製作；財團法人民間司法改革基金會備份。
